# 请教陈版主关于同一资产在单家报表和合并报表会有不同认定的问题

提问人：yujjyu 时间：2013-06-06 13:42:03
如果A公司是B公司的母公司。A公司买入一间房子，然后整修了一下租给了B公司。B公司是一家旅馆。B公司对房屋进行了精装修，在 12 月 31 日，还没有装修完毕。那在A公司单家报表上房子是固定资产？在建工程？投资性房地产？在B公司单家报表上，需要把装修的费用归集在在建工程里，还是直接记入长期待摊费用？A公司的合并报表里，如何处理？

回答人：chenyiwei
根据《企业会计准则第 4 号——固定资产》第五条规定：“固定资产的各组成部分具有不同使用寿命或者以不同方式为企业提供经济利益，适用不同折旧率或折旧方法的，应当分别将各组成部分确认为单项固定资产。” 在本案例中，无论是哪家公司，都应当关注到房屋本身和装修的可使用年限是完全不同的，因此应当确认为不同的资产项目。该房屋在A的个别报表层面是投资性房地产，在合并报表层面是自用固定资产，但在个别报表层面和合并报表层面，都应当把房屋本体和装修确认为不同的资产，且房屋均在装修工程开始时即已经达到预定可使用状态。